【裁判字號】    92,台上,190
【裁判日期】    920123
【裁判案由】    給付工程逾期款
【裁判全文】
最高法院民事裁定                                九十二年度台上字第一九○號
    上  訴  人  仲城建築股份有限公司
    法定代理人  蔡明成
    訴訟代理人  趙建和律師
    被 上訴 人  台北市停車管理處
    法定代理人  鄭佳良
    訴訟代理人  陳雅惠律師
右當事人間請求給付工程逾期款事件，上訴人對於中華民國八十九年八月二十三日台
灣高等法院第二審判決（八十九年度上字第三三七號），提起上訴，本院裁定如左：
    主  文
上訴駁回。
第三審訴訟費用由上訴人負擔。
    理  由
本件第三審上訴程序中，被上訴人之法定代理人於民國九十一年一月十六日變更為鄭
佳良，有被上訴人同年月十七日北市停人字第○九一三○三二九九○○號書函可憑，
茲據其聲明承受訴訟，核無不合，先予明。
次按對於第二審判決上訴，非以其違背法令為理由，不得為之。又提起上訴，上訴狀
內應記載上訴理由，表明原判決所違背之法令及其具體內容，暨依訴訟資料合於該違
背法令之具體事實。民事訴訟法第四百六十七條、第四百七十條第二項定有明文。而
依同法第四百六十八條規定，判決不適用法規或適用不當者，為違背法令；依同法第
四百六十九條規定，判決有該條所列各款情形之一者，為當然違背法令。是當事人提
起上訴，如依民事訴訟法第四百六十八條規定，以第二審判決有不適用法規或適用法
規不當為理由時，其上訴狀或理由書應表明該判決所違背之法令條項，或有關判例、
解釋字號，或成文法以外之習慣或法理等及其具體內容，暨係依何訴訟資料合於該違
背法令之具體事實；如以民事訴訟法第四百六十九條所列各款情形為理由時，其上訴
狀或理由書應表明該判決有合於各該條款規定情形之具體內容，及係依何訴訟資料合
於該違背法令之具體事實。上訴狀或理由書如未依上述方法表明，或其所表明者顯與
上開法條規定不合時，即難認為已合法表明上訴理由，其上訴自非合法。本件上訴人
對於第二審判決提起上訴，雖以該判決違背法令為由，惟核其上訴理由狀所載內容，
係就原審取捨證據、認定事實之職權行使，及依職權解釋契約，指摘其為不當，並就
原審已論斷者，泛言未論斷，而非表明該判決所違背之法令及其具體內容，暨依訴訟
資料合於該違背法令之具體事實，難認其已合法表明上訴理由。依首揭說明，應認其
上訴為不合法。至於上訴人主張：依兩造所訂之「一五二號公園附建地下停車場工程
」合約第五條第四款約定，國定例假日不計入工期，是上訴人如有逾期，亦應扣除國
定例假日云云。然查上開工程合約第五條第四款國定例假日免計入工期之約定，乃用
以計算預定完工日之依據。系爭工程預定完成日期為八十四年八月十二日，本件計算
逾期罰款日數之工期，均發生於預定完工日之後，其日數之計算，自不依該條款之約
定扣除國定例假日。上訴人上開主張，並不可採，原審對此雖未予說明，然對於判決
之結果，尚不生影響，併予明。
據上論結，本件上訴為不合法。依民事訴訟法第四百八十一條、第四百四十四條第一
項、第九十五條、第七十八條，裁定如主文。
中      華      民      國    九十二    年      一      月    二十三    日
                              最高法院民事第六庭
                                  審判長法官  吳  正  一
                                        法官  鄭  玉  山
                                        法官  黃  義  豐
                                        法官  蘇  達  志
                                        法官  顏  南  全
      右正本證明與原本無異
                                              書  記  官
中      華      民      國    九十二    年      二      月     十九     日


司法院資訊處製作；財團法人民間司法改革基金會備份。
